【裁判字號】    92,易,1025
【裁判日期】    920506
【裁判案由】    詐欺
【裁判全文】
臺灣板橋地方法院刑事判決                        九十二年度易字第一０二五號
    公  訴  人  臺灣板橋地方法院檢察署檢察官
    被      告  甲○○
右列被告因詐欺案件，經檢察官提起公訴（九十一年度偵字第二二三四七號），本院
判決如左：
    主  文
甲○○意圖為自己不法之所有，以詐術使人將本人之物交付，處有期徒刑伍月，如易
科罰金，以佰元折算壹日。
    事  實
一、甲○○於民國九十一年間，因違反動產擔保交易法案件，經臺灣苗栗地方法院於
    同年八月三十日判處有期徒刑三月確定（嗣於同年十一月一日以易科罰金執行完
    畢─不成累犯），詎猶不知警惕，因積欠汽車貸款及日常生活費用短缺，於九十
    一年九月十四日二十三時許，在其位於臺北縣永和市○○路二六號八樓之五之租
    屋處內，撥打報紙刊登之不詳地下錢莊電話號碼欲商洽借款事宜，惟誤撥素不相
    識之姜保秀所使用之行動電話門號（0000000000），適姜女誤認甲○
    ○為其前男友王鑑理，甲○○聞悉後頓萌貪念，旋意圖為自己不法所有，並基於
    詐欺取財之犯意，利用姜保秀誤認其為王鑑理之機會，順勢附和與姜女繼續交談
    ，俟瞭解王鑑理之相關背景資訊後，即接續以其所使用門號為00000000
    00號之行動電話連繫姜保秀多次，向姜女佯稱其因工作發生狀況急需現金新臺
    幣（下同）五十五萬元解決問題等語，致姜女陷於錯誤，而於同年月十五日晚間
    ，操作臺北市之某世華聯合商業銀行提款機，將其設於該行存款帳戶（帳號：０
    一三─0000000000000000號）內之存款五萬元，轉帳至甲○○
    所指定之合作金庫銀行東門分行存款帳戶（戶名：潘梅花，帳號：000000
    0000000號，該存款帳戶係由不知情之甲○○同居人潘梅花所開設者），
    翌日上午十時許，再赴桃園縣中壢市之富邦商業銀行，將現金三十萬元電匯至上
    開潘梅花之存款帳戶，同日上午十時五十九分許，赴同市之華僑銀行，將現金五
    萬元電匯至上開潘梅花之存款帳戶，同日下午一時十六分許，操作同市之某世華
    聯合商業銀行提款機，將其上開存款帳戶內之存款八萬五千元，轉帳至上開潘梅
    花之存款帳戶，其間，甲○○先於九十一年九月十六日上午，央請不知情之潘梅
    花至臺北縣中和市「樂華市場」旁之臺灣銀行提款機，提領上開潘梅花存款帳戶
    內甫由姜秀保甫轉入現金五萬元（其餘五千元暫未提領），復於同日下午一時十
    分至十四分許，陪同潘梅花至合作金庫銀行永和分行，由潘女先後提領其上開存
    款帳戶內甫由姜秀保匯入之現金十三萬一千四百元、一萬元、三萬元，迨翌日下
    午二時十分許，再駕車帶同潘梅花至合作金庫銀行永和分行，由潘女先後提領其
    上開存款帳戶內由姜秀保匯入之現金十九萬元、七萬八千六百元（實際提領金額
    為七萬八千八百元，惟尚須扣除該帳戶內原有之存款二百元），甲○○利用潘梅
    花取得上開款項後，即將之充作清償汽車貸款及支付房租、水電費、行動電話費
    、日常生活費之用（其中十三萬一千四百元款項，係由潘梅花於領款時代為存入
    裕融企業股份有限公司帳戶，以清償甲○○積欠該公司之汽車貸款；又一萬元款
    項，係由潘梅花領款時代為匯入不知情之趙純理存款帳戶內，以清償甲○○積欠
    之房屋租金，融企業股份有限公司；另五萬元、三萬元、十九萬元、七萬八千六
    百元款項，係充作甲○○返還汽車貸款及支付水電費、行動電話費、日常生活費
    之用─其中一萬元係由潘梅花匯入其自身設於日盛銀行之存款帳戶，十九萬元則
    係由潘梅花轉匯至其自身設於臺北國際商業銀行之存款帳戶）。嗣於九十一年九
    月十八日，姜保秀以電話與王鑑理聯絡後，始知受騙，經報警通知甲○○到案說
    明後，始偵悉上情。
二、案經內政部警政署航空警察局移送臺灣板橋地方法院檢察署檢察官偵查起訴。
    理  由
一、右揭事實，業據被告甲○○於警詢時、偵查中及本院審理時坦承不諱，核與告訴
    人姜保秀於警詢時及偵查中指訴之情節相符，並有銀行存款帳戶存褶影本二份、
    匯款委託書證明聯影本二紙、自動櫃員機客戶交易明細表影本二紙、上開潘梅花
    之合作金庫銀行東門分行存款帳戶客戶全部資料查詢單影本一份、合作金庫銀行
    取款憑條影本四紙、合作金庫銀行匯款申請書代收入傳票影本三紙、行動電話繳
    費通知單影本一紙、存款憑條影本一紙、合作金庫現金支出傳票影本一紙、合作
    金庫銀行頭份分行暨永和分行櫃檯監視錄影帶翻拍照片二幀、行動電話通聯紀錄
    一份附卷可稽，堪信被告自白確與事實相符。綜上所述，本案事證已臻明確，被
    告犯行洵堪認定。
二、核被告所為，係犯刑法第三百三十九條第一項之詐欺取財罪；其利用不知情之潘
    梅花取得告訴人所交付各該款項，係間接正犯；其先後多次以電話連繫告訴人佯
    稱急需款項而施用詐術所為，，係為達同一目的，利用同一機會，緊接所為之同
    性質行為，為接續犯，僅成立單一詐欺取財罪。爰審酌被告素行狀況（如事實欄
    所載之前科情形，有臺灣高等法院被告前案紀錄表一份附卷足憑）、犯罪之動機
    、目的、手段及犯罪後坦承犯行態度尚非惡劣等一切情狀，量處如主文所示之刑
    ，並諭知易科罰金之折算標準，以示懲戒。
三、本案經警方偵悉後，雖查扣上開潘梅花之合作金庫銀行東門分行存款帳戶存褶一
    本及臺北國際商業銀行東門分行存款帳戶存褶一本，惟該等存褶均係潘梅花所有
    之物，已如上述，其既非被告所有之物，亦非屬違禁物，自不得逕予沒收，爰不
    予宣告沒收，附此敘明。
據上論斷，應依刑事訴訟法第二百九十九條第一項前段，刑法第三百三十九條第一項
、第四十一條第一項前段，罰金罰鍰提高標準條例第一項前段、第二條，判決如主文
。
本案經檢察官陳孟黎到庭執行職務
中      華      民      國      九十二      年     五     月     六     日
                                        臺灣板橋地方法院刑事第五庭
                                            法  官  王  屏  夏
右正本證明與原本無異。
如不服本判決，應於判決送達後十日內向本院提出上訴狀。
                                            書記官  楊  璧  華
中      華      民      國      九十二      年     五     月     六     日
附錄本案論罪科刑法條全文：
刑法第三百三十九條：
意圖為自己或第三人不法之所有，以詐術使人將本人或第三人之物交付者，處五年以
下有期徒刑、拘役或科或併科一千元以下罰金。
以前項方法得財產上不法之利益或使第三人得之者亦同。
前二項之未遂犯罰之。


司法院資訊處製作；財團法人民間司法改革基金會備份。
